【裁判字號】    97,審訴,1900
【裁判日期】    970829
【裁判案由】    毒品危害防制條例
【裁判全文】
臺灣桃園地方法院刑事判決            97年度審訴字第1900號
公  訴  人  臺灣桃園地方法院檢察署檢察官
被      告  甲○○
指定辯護人  本院公設辯護人  陳瑞明
上列被告因違反毒品危害防制條例案件，經檢察官提起公訴（97
年度毒偵字第2472號），嗣被告於準備程序進行中為有罪之陳述
，經本院合議庭裁定由受命法官獨任進行簡式審判程序後，聲請
改依協商程序而為判決，本院判決如下：
    主  文
甲○○施用第一級毒品，累犯，處有期徒刑捌月，扣案之海洛因
壹包連同包裝袋壹只（毛重零點伍捌公克，因鑑驗使用零點零貳
公克）沒收銷燬之；又施用第二級毒品，累犯，處有期徒刑肆月
，扣案之甲基安非他命陸包連同包裝袋陸只（毛重共陸點捌貳公
克，因鑑驗使用零點零貳公克）沒收銷燬之。應執行有期徒刑拾
壹月，扣案之海洛因壹包連同包裝袋壹只（毛重零點伍捌公克，
因鑑驗使用零點零貳公克）、甲基安非他命陸包連同包裝袋陸只
（毛重共陸點捌貳公克，因鑑驗使用零點零貳公克）均沒收銷燬
之。
    事實及理由
一、本件被告所犯係死刑、無期徒刑或最輕本刑為3 年以上有期
    徒刑以外之罪，其於準備程序中就被訴事實為有 罪之陳述，
    經本院告知簡式審判程序之旨，並聽取公訴人、被告及辯護
    人之意見後，爰依刑事訴訟法第273 條之1 第1 項規定合議
    裁定由受命法官獨任進行簡式審判程序。
二、被告甲○○前有竊盜、違反票據法、詐欺、違反廢止前麻醉
    藥品管理條例、槍砲彈藥刀械管制條例、毒品危害防制條例
    、偽造文書等前科，其中：(一)於民國90年間，因違反毒品危
    害防制條例案件，經本院以90年度訴字第1192號判決判處應
    執行有期徒刑1 年6 月（其中施用第一級毒品判處有期徒刑
    1 年，施用第二級毒品判處有期徒刑7 月），提起上訴後，
    嗣因撤回上訴而確定。又於90年間，因偽造文書案件，經本
    院以91年度訴字第272 號判決判處有期徒刑2 年2 月確定，
    上揭3 罪刑嗣經本院以91年度聲字第2407號裁定應執行有期
    徒刑3 年7 月確定。(二)復於91年間，因違反毒品危害防制條
    例案件，經臺灣高等法院以92年度上易字第2861號判決判處
    有期徒刑2 年確定，嗣經臺灣高等法院以96年度聲減字第95
    3 號裁定減刑為有期徒刑1 年確定。上開各罪自91年9 月4
    日起入監接續執行，於96年10月9 日縮刑期滿執行完畢（構
    成累犯）。
三、被告另於87年間，因施用毒品案件，經本院裁定送觀察、勒
    戒後，認無繼續施用毒品之傾向，經本院以87年度易字第17
    0 號判決免刑確定後；又於88年間，因施用毒品案件，經本
    院以88年度毒聲字第7622號裁定送觀察、勒戒後，認有繼續
    施用毒品之傾向，再經本院以89年度毒聲字第3883號裁定令
    入戒治處所施以強制戒治，其成效經評定合格，經本院以89
    年度毒聲字第6284號裁定停止戒治，於89年11月16日出所，
    所餘戒治期間交付保護管束，嗣於90年5 月29日強制戒治期
    滿執行完畢，本次犯行並經經臺灣桃園地方法院以89年度易
    字第1716號判處有期徒刑6 月確定。又於91年間，因施用毒
    品案件，經本院以91年度毒聲字第1830號裁定令入戒治處所
    施以強制戒治，其成效經評定合格，經本院以92年度毒聲字
    第1793號裁定停止戒治，於92 年9月15日執行完畢，本次犯
    行，並經臺灣高等法院以92年度上易字第2861號判決有期徒
    刑2 年確定。詎仍不知悔改，於強制戒治執行完畢釋放5年
    內，明知海洛因、安非他命業經公告列為毒品危害防制條例
    第2 條第2 項第1 款、第2 款之第一級毒品、第二級毒品，
    不得非法持有、施用，竟基於施用第一級毒品海洛因之犯意
    ，於97年4 月29日某時，在桃園縣平鎮市○○路10巷48號租
    屋處，施用第一級毒品海洛因1 次；另基於施用第二級毒品
    安非他命之犯意，於同日某時，在上址施用第二級毒品安非
    他命1 次。嗣於同日18時20分許，在上址對面停車場為警查
    獲，並扣得其所有之海洛因1 包連同包裝袋1 只（毛重0.58
    公克，因鑑驗使用0.02公克）、甲基安非他命6 包連同包裝
    袋6 只（毛重共6.82公克，因鑑驗使用0.02公克），及與本
    案無關之行動電話3 支。案經桃園縣政府警察局平鎮分局報
    告臺灣桃園地方法院檢察署檢察官偵查起訴。
四、證據名稱：
  (一)被告於本院訊問及準備程序中之自白。
  (二)台灣檢驗科技股份有限公司濫用藥物檢驗報告暨桃園縣政府
    警察局平鎮分局被採尿人尿液暨毒品真實姓名與編號對照表
    各1 紙、台灣檢驗科技股份有限公司濫用藥物檢驗報告2 紙
    附卷可稽。
  (三)海洛因1 包連同包裝袋1 只（毛重0.58公克，因鑑驗使用0.
    02公克）、甲基安非他命6 包連同包裝袋6 只（毛重共6.82
    公克，因鑑驗使用0.02公克）扣案可資佐證。
五、本件經檢察官與被告於審判外達成協商之合意且被告已認罪
    ，其合意內容為：就其施用第一級毒品部分，被告願受科刑
    範圍為有期徒刑8 月；施用第二級毒品部分，被告願受科刑
    範圍為有期徒刑4 月，應執行有期徒刑11月。經查，上開協
    商合意並無刑事訴訟法第455 條之4 第1 項所列情形之一，
    檢察官聲請改依協商程序而為判決，本院爰不經言詞辯論，
    於協商合意範圍內為協商判決，合予敘明。
六、扣案之海洛因1 包連同包裝袋1 只（毛重0.58公克，因鑑驗
    使用0.02公克）、甲基安非他命6 包連同包裝袋6 只（毛重
    共6. 82 公克，因鑑驗使用0.02公克），經送台灣檢驗科技
    股份有限公司鑑定結果，確含海洛因、安非他命成分，此有
    台灣檢驗科技股份有限公司濫用藥物檢驗報告2 紙在卷可稽
    ，均應依毒品危害防制條例第18條第1 項前段規定，沒收銷
    燬之；包裹第一級毒品海洛因及第二級毒品安非他命之包裝
    袋與前開毒品無從完全剝離，併依毒品危害防制條例第18條
    第1 項前段規定，均沒收銷燬之。至扣案之行動電話3 支與
    本案無關，本院不予宣告沒收。
七、應適用之法條：刑事訴訟法第273 條之1 第1 項、第455 條
    之4 第2 項、第455 條之8 ，毒品危害防制條例第10條第1
    項、第2 項、第18條第1 項前段，刑法第11條、第47條第1
    項、第51條第5 款。
八、本判決除有刑事訴訟法第455 條之4 第1 項第1 款、第2 款
    、第4 款、第6 款、第7 款所定情形之一，或違反同條第2
    項規定者外，不得上訴。
九、如不服本件判決，得自收受判決送達之日起10日內，向本院
    提出上訴書狀，上訴於第二審法院。
本案經檢察官鄭堤升到庭執行職務。
中    華    民    國    97    年    8     月    29    日
                  刑事庭    法  官  徐  培  元
以上正本證明與原本無異。
                            書記官  楊  美  慧
中    華    民    國    97    年    8     月    29    日
附錄本件論罪科刑法條：
毒品危害防制條例第10條
施用第一級毒品者，處六月以上五年以下有期徒刑。
施用第二級毒品者，處三年以下有期徒刑。


司法院資訊處製作；財團法人民間司法改革基金會備份。
